# 请教陈版，发行新股、资本公积转增资本每股净资产等指标计算

提问人：cjzhangyong 时间：2016-07-25 08:32:24
1 、 2013 年股本 5000 万股， 2014 年 10 月发行 1000 万股， 2015 年 10 转 10 为 12000 万股， 2016 年 6 月发行新股 4000 万股，那么发行新股填报《新增股份变动报告及上市公告书》填报 13 、 14 、 15 、 16 年 3 月数据在披露每股收益及净资产收益率的时候，发生派发股票股利、公积金转增股本、拆股或并股，影响发行在外普通股或潜在普通股数量，但不影响所有者权益金额的，应当按调整后的股数重新计算各比较期间的每股收益，那么 13 、 14 需要重新计算 2 、每股净资产、每股经营活动现金流量、每股净现金流量，分母是采用期末股数，不需要加权计算发行在外的普通股股数吗， 14 年期末股数直接是 6000 万股，发行新股 1000 万股不需要根据月份加权平均计算 3 、计算 16 年 6 月发行后，需要计算 2015 年发行前跟发行后每股净资产，那么发行后每股净资产，需要在原来的净资产上加上本次发行新股增加的净资产，股数加上本次发行的新股，权数为 1 。计算发行后每股收益，在 2015 年基础上，分母加上本次发行的股数4000 万股，权数为 1

回答人：chenyiwei
1 、 2013 、 2014 年需重新计算： 2013 年为 10000 万股； 2014 年为（ 5000 ＋1000*2/12）*2=10333.33万股。 2 、凡是明确分母为期末股份数的，则在发生派发股票股利、公积金转增股本、拆股或并股，影响发行在外普通股或潜在普通股数量，但不影响所有者权益金额的情形时，应按此类情形发生前各该年末原有股份数乘以本次转增、派发股票股利、拆股或并股的比例确定重新计算的对照期间股本金额。 3 、实际发行股份（仅指增发、不含配股）导致股东权益相应增加时，不涉及对以前年度股份数的重新计算。